臺灣臺中地方法院刑事判決　　　　　　　　　　　　九十一年度訴字第一五三九號
　　公　訴　人　臺灣臺中地方法院檢察署檢察官
　　被　　　告　甲○○
右列被告因偽造文書案件，經檢察官提起公訴（八十九年度偵字第一九八九四號），
本院判決如左：
    主  文
甲○○無罪。
    理  由
一、公訴意旨略以：
（一）緣戊○○於民國八十九年十月間，得知丙○○所經營位於臺中市○○路○段四
      九七號之中吉股份有限公司好萊屋ＤＩＹ批發倉儲（下稱好萊屋ＤＩＹ批發倉
      儲）經濟週轉發生困難，遂向丁○○調借新臺幣（下同）三百萬元充為資金，
      並與丙○○商議願以出資三百萬元（實際僅支付二百八十八萬元）成為股東，
      共同經營好萊屋ＤＩＹ批發倉儲等事宜。復因戊○○當時另案遭通緝中，恐身
      分敗露被查獲，竟偽造「庚○○」署押，於八十九年十月三十一日與丙○○簽
      訂上開出資入股暨共同經營之合約，足生損害於庚○○及丙○○。旋因雙方發
      生經營上之糾紛，丙○○遂於八十九年十一月二十五日宣告停業，致戊○○及
      丁○○二人心有不甘。八十九年十二月一日上午八時十五分許，戊○○、丁○○及己○○等三人（均已先行審結）因故至前開好萊屋ＤＩＹ批發倉儲，適遇
      前來巡視之該倉儲員工賴榮棋，竟共同基於意圖為自己不法所有及傷害之犯意
      聯絡，先共同圍歐賴榮棋，致其受有胸壁挫傷之傷害（傷害部分未據告訴）後
      ，戊○○即命賴榮棋交出倉儲之大門鑰匙、遙控器及保全系統解除設定卡片，
      並由丁○○以兇惡之語氣向賴榮棋恐嚇稱：若不聽話，就連同你老婆一起帶去
      山上處理等語；己○○則附喝稱：反正他老婆在檳楖攤，很好找等語，使賴榮
      棋心生畏懼，而交出上開物品予戊○○等三人。
（二）戊○○於取得上開大門鑰匙、遙控器及保全系統解除設定卡片後，即教唆被告
      甲○○、己○○、乙○○及壬○○等人進入前開好萊屋ＤＩＹ批發倉儲竊盜該
      倉儲內之貨物。被告甲○○、己○○、乙○○及壬○○四人（己○○、乙○○
      及壬○○三人均已先行審結），遂共同基於意圖為戊○○不法所有之概括犯意
      聯絡，分別於八十九年十二月五日二十一時許、同年月六日二十二時許及同年
      月七日上午六時許，進入好萊屋ＤＩＹ批發倉儲內，竊取各種家庭五金、板手
      、殘障電動車等物品，並由被告甲○○、不知情之周義忠二人駕駛貨車載運上
      開物品，分別至臺中縣龍井鄉○○路全國加油站處、同縣大肚鄉○○路八五巷
      十六號處及同縣龍井鄉○○村○○路新庄仔巷三二號等處之貨櫃內藏放。嗣為
      警於八十九年十二月七日二十一時許，經被害人丙○○報警，而循線查獲，得
      悉上情，因認被告甲○○涉有刑法第三百二十一條第一項第一款、第四款之加
      重竊盜罪嫌云云。
二、按犯罪事實應依證據認定之，無證據不得推定其犯罪事實；不能證明被告犯罪或
    其行為不罰者，應諭知無罪之判決，刑事訴訟法第一百五十四條、第三百零一條
    第一項分別定有明文。又事實之認定，應憑證據，如未能發現相當證據，或證據
    不足以證明，自不能以推測或擬制之方法，以為裁判基礎；另認定犯罪事實應依
    證據，為刑事訴訟法所明定，故被告否認犯罪事實所持之辯解，縱屬不能成立，
    仍非有積極證據足以證明其犯罪行為，不能遽為有罪之認定，最高法院著有四十
    年度臺上字第八十六號、三十年度上字第一八三一號判例可資參照。本件公訴人
    認被告甲○○涉犯右開竊盜罪嫌，係以共同被告己○○於偵查中；共同被告乙○○及壬○○於警詢及偵查中均供稱：甲○○確有於右揭時地共同搬運好萊屋ＤＩ
    Ｙ批發倉儲內之貨物至上開處所置放之事實為其論據。
三、被告甲○○經本院合法傳喚雖未到庭，惟其於偵查中辯稱：伊並未參與共同搬運
    貨物云云。經查，被告甲○○確有右揭與共同被告己○○、乙○○及壬○○共同
    搬運好萊屋ＤＩＹ批發倉儲內之貨物至上開處所置放之事實，業據共同被告己○○於偵查中；共同被告乙○○於警詢及偵審中；共同被告壬○○於警詢及偵查中
    分別供明在卷，互核相符，已足認定，被告甲○○於偵查中辯稱：未參與搬運上
    開貨物云云，固難憑採。惟共同被告戊○○確係因與丙○○發生合夥之糾紛，並
    因丙○○宣布停業，通知廠商前往該倉諸將貨物搬回，丙○○復避不與被告戊○○見面，被告洪鎮皓始唆使被告甲○○、己○○、乙○○及壬○○四人進入好萊
    屋ＤＩＹ批發倉儲，將倉儲內之貨物搬至他處置放等情，已經共同被告戊○○、
    己○○、乙○○及壬○○四人分別於警詢、偵查及審理中陳明屬實，互核相符，
    且與被害人辛○○與丙○○指陳之情節相吻合，應可認定。依此，被告戊○○既
    係在上述情狀下，始央請被告甲○○、己○○、乙○○及壬○○四人，將上開物
    品搬離，即難認被告甲○○及共同被告戊○○、己○○、乙○○及壬○○等人有
    何不法所有之意圖。從而，本案尚難僅因被告甲○○有參與搬走物品之事實，不
    問其是否具有不法所有之意圖，即遽論以刑法之竊盜罪責。此外復查無其他積極
    證據足資證明被告甲○○確有檢察官起訴之竊盜罪行，依據首開說明，自應為被
    告甲○○無罪之諭知。
四、被告甲○○經本院合法傳喚無正當理由不到庭，本院認係應諭知無罪之案件，爰
    不待其陳述，逕行判決。
據上論斷，應依刑事訴訟法第三百零一條第一項、第三百零六條，判決如主文。
中      華      民      國    九十一    年     十一     月      七      日
                                     臺灣臺中地方法院刑事第三庭
                                         法  官  江  奇  峰
右正本證明與原本無異。
如不服本判決，應於判決送達後十日內向本院提出上訴狀，上訴於臺灣高等法院臺中
分院（須附繕本）。
                                         書記官
中      華      民      國    九十一    年     十一     月      七      日
